臺灣臺北地方法院刑事判決
111年度原交易字第5號
公  訴  人  臺灣臺北地方檢察署檢察官
被      告  林曉照



指定辯護人  本院公設辯護人曾德榮  
上列被告因過失傷害案件，經檢察官聲請簡易判決處刑（111年
度調院偵字第160號），前經本院認不宜以簡易判決處刑（111年
度原交簡字第21號），改依通常程序審理，本院判決如下：
    主  文
甲○○犯過失傷害罪，處拘役參拾日，如易科罰金，以新臺幣壹仟
元折算壹日。
    事  實
一、甲○○於民國110年4月22日上午8時29分許，本應注意在劃有
    紅線路段不得停車，而依當時之情形並無不能注意之情事，
    竟疏未注意及此，駕駛車牌號碼000-0000號自用小貨車在臺
    北市○○區○○路000號前違規紅線停車，在車內休息。適乙○○
    駕駛車牌號碼000-0000號自用小客車，沿上開路段由南向北
    行駛，自同向後方直行駛至，未注意車前狀況，一時閃煞不
    及，撞擊甲○○上開車輛左側車尾，因車輛翻覆，並受有肩膀
    挫傷、臉部多處挫傷及擦傷、頸部拉傷及口內開放性傷口2
    公分等傷害。
二、案經梁秀菁訴由臺北市政府警察局中山分局報告臺灣臺北地
    方檢察署（下稱臺北地檢署）檢察官偵查後聲請簡易判決處
    刑。
    理  由
壹、程序方面：
    按被告以外之人於審判外之言詞或書面陳述，除法律有規定
    者外，不得作為證據，刑事訴訟法第159條第1項固有明文。
    惟被告以外之人於審判外之陳述，經當事人於審判程序同意
    作為證據，法院審酌該言詞陳述或書面陳述作成時之情況，
    認為適當者，亦得為證據，同法第159條之5第1項亦有明文
    。經查，本判決所引具傳聞性質之各項供述證據，經檢察官
    、被告甲○○及其辯護人均已於審理時同意作為證據使用（見
    本院卷第122頁），本院復查無該等證據有違背法定程序取
    得或顯不可信之情狀，依刑事訴訟法第159條之5第1項規定
    ，有證據能力；至本件認定事實所引用之非供述證據，並無
    證據證明係公務員違背法定程式所取得，亦無刑事訴訟法第
    159條之4顯有不可信之情況與不得作為證據之情形，且經本
    院於審判期日依法進行證據之調查、辯論，被告於訴訟上之
    防禦權已受保障，自得為判斷之依據。
貳、實體方面：
一、認定犯罪事實所憑之證據及理由：
　　上揭犯罪事實，業經被告於本院審理時坦承不諱（見本院卷
    第61、81、121、128頁），核與證人即告訴人乙○○於偵查中
    之證述大致相符（見臺北地檢署111年度偵字第36065號卷卷
    【下稱偵卷】第15至19頁、臺北地檢署111年度調院偵字第1
    60號卷第17至19頁），並有臺北市政府警察局道路交通事故
    初步分析研判表、臺北市政府警察局中山分局道路交通事故
    現場圖、道路交通事故補充資料表、道路交通事故調查報告
    表㈠、㈡、現場照片、馬偕紀念醫院乙種診斷證明書等件在卷
    可稽（見偵卷第27頁、第57至59頁、第61頁、第67至69頁、
    第73頁、第23頁），再經本院勘驗告訴人提供之行車紀錄器
    影像，與前揭證據互核相符，有本院勘驗筆錄與截圖附卷可
    佐（見本院卷第124至125頁、第133至134頁，勘驗筆錄內容
    可詳附表），是被告前開任意性之自白核與事實相符而可採
    信。本案事證已臻明確，被告之犯行堪以認定，應依法論科
    。
二、論罪科刑：
　㈠核被告所為，係犯刑法第284條前段之過失傷害罪。
　㈡爰以行為人責任為基礎，審酌被告未能遵守交通規則，違規
    紅線停車，告訴人駕駛車輛亦未注意車前狀況，進而造成本
    件車禍發生，被告前述所為應予非難。惟兼衡：
　⒈被告犯後終能坦承犯行，且始終對於案件經過均如實說明，
    犯後態度尚屬良好。而本件被告固未能與告訴人和解，惟考
    量本件被告與告訴人確已經多次和解方案之磋商，被告亦願
    意提出和解金額新臺幣（下同）36萬元之方案（不含告訴人
    前已受領之強制險18萬7,890元，見本院卷第78至79、121至
    122頁），最終雙方仍因金額差距及對於後續強制險或商業
    保險追償等考量而無法達成共識，且告訴人亦陳稱：不管被
    告是否願意給付部分款項，均不同意給予緩刑或撤回告訴等
    語（見本院卷第78至79頁），參以本件過失責任比例亦將影
    響和解金額之共識，堪認無法達成和解之緣由，尚難逕以歸
    責被告。
　⒉又依臺北市政府警察局道路交通事故初步分析研判表，可見
    被告固然有「在畫有紅線路段停車」之肇事原因，告訴人亦
    有「未注意車前狀況」之肇事原因；且經本院勘驗告訴人所
    駕駛車輛之行車監視器畫面，可見告訴人視野內已可見被告
    違規紅線停放之自用小貨車，仍加速直向行駛，最終導致撞
    擊力道過猛而翻覆車輛，有本院勘驗筆錄及截圖附卷可佐（
    見本院卷第124至125頁、第133至134頁，勘驗筆錄內容可詳
    附表），應足認定本件車禍肇事主因在於告訴人未注意車前
    狀況，被告違規紅線停車乙節應僅為肇事之次因。
　⒊復依被告所陳，其為大學畢業，以駕駛貨車為業，需扶養配
    偶及未成年小孩，勉持之家庭經濟狀況（見本院卷第130頁
    及偵卷第9頁警詢筆錄之「受詢問人職業、教育程度、家庭
    經濟狀況」）。
　⒋基上，除考量前揭各該因素外，暨考量被告前科紀錄之素行
    、告訴人所受傷勢狀況，並審酌檢察官、被告、辯護人及告
    訴人對本案刑度之意見等一切情狀，量處如主文所示之刑，
    並諭知易科罰金之折算標準，以示懲儆。
據上論斷，應依刑事訴訟法第452條、第299條第1項前段，刑法
第284條前段、第41條第1項前段、刑法施行法第1條之1第1項，
判決如主文。
本案經檢察官林珮菁聲請簡易判決處刑，檢察官葉惠燕到庭執行
職務。
中　　華　　民　　國　　111 　年　　10　　月　　31　　日
　　　　　　　　　刑事第十一庭  法　官　范雅涵
以上正本證明與原本無異。
如不服本判決應於收受送達後20日內向本院提出上訴書狀，並應
敘述具體理由；其未敘述上訴理由者，應於上訴期間屆滿後20日
內向本院補提理由書（均須按他造當事人之人數附繕本）「切勿
逕送上級法院」。
　　　　　　　　　　　　　　　　書記官　楊文祥
中　　華　　民　　國　　111 　年　　10　　月　　31　　日
附錄本案論罪科刑法條全文：
中華民國刑法第284條
因過失傷害人者，處1年以下有期徒刑、拘役或10萬元以下罰金
；致重傷者，處3年以下有期徒刑、拘役或30萬元以下罰金。

附表：本院勘驗筆錄（即本院卷第124至125頁）
編號 檔案名稱 勘驗內容 一 檔案名稱:「SJIQ0276」之行車紀錄器檔案 ⒈播放器顯示時間00：00：01～00：00：29： 　與本案勘驗重點無關。 ⒉播放器顯示時間00：00：30～00：00：41 　告訴人駕駛車牌號碼000-0000號自用小客車行（下稱A車）駕駛於最右側車道，車內音樂繚繞，其車輛右側為紅線、左側另有兩線車道，車內畫面左側玻璃倒影顯示車輛時速為27km/h（播放器顯示時間30秒時之時速）。而此時畫面右前方適有被告駕駛車牌號碼000-0000號自用小貨車（下稱B車）閃雙黃燈違反道路交通規則臨停在畫面右前方紅線旁，告訴人所駕駛之A車仍為直行狀態，A車內畫面左側玻璃倒影之車輛時數亦逐步上升至時數41km/h（播放器顯示時間33秒時之時速），進而以A車之右側撞擊至B車左後方後，A車內畫面右方玻璃碎裂，A車內畫面即朝向左側頃斜後靜止。